# 请教陈版及各位：公司孵化新产品相关的固定资产、员工和材料制费，是否符合研发费....

提问人：TerrenceCheng 时间：2020-04-22 13:16:45
A公司主营甲产品，现计划将甲产品往产品下游继续延伸出乙丙丁等产品，但对产品的最终形态和性能尚处于研究孵化阶段，是否能孵化成功并产业化也不能确定；公司为此建造了配套的厂房和生产线，请问相关固定资产的折旧费用、孵化阶段的生产领料及人工和制造费用，公司拟计入研发费核算是否符合准则的规定？
请陈版主和各位帮忙解答一下并提供依据文件，谢谢。

回答人：chenyiwei
这里的厂房和生产线，是按照研发的小试、中试等需要建造的小规模试验性设施，还是按照常规的商业化需求正常购建的生产设施？另外“孵化”的具体含义是什么，是否涉及财企[2007]194号文和国家税务总局公告 2017 年第 40 号所指的技术研发活动，所发生的费用支出能否归入这些文件明确列举的研发支出范围？